【裁判字號】    95,訴,2921
【裁判日期】    951218
【裁判案由】    損害賠償
【裁判全文】
臺灣臺中地方法院民事判決          95年度訴字第2921號
原      告  甲○○
            丙○○
            乙○○
兼上開一人
法定代理人  戊○
上開二人共同
訴訟代理人  甲○○
被      告  丁○○
                      之2號
                      （現於臺灣臺中監獄執行中）
上列當事人間請求損害賠償事件，原告提起刑事附帶民事訴訟（
本院95年度附民字第360號），經本院刑事庭移送前來，本院於
民國95年12月4日言詞辯論終結，判決如下：
    主  文
被告應給付原告甲○○新台幣壹佰貳拾萬伍仟柒佰肆拾肆元、原
告丙○○新台幣壹佰萬元、原告乙○○新台幣壹佰伍拾柒萬貳仟
貳佰玖拾肆元、原告戊○新台幣壹佰壹拾捌萬柒仟肆佰參拾肆元
，及均自民國九十五年九月十四日起至清償日止，按週年利率百
分之五計算之利息。
訴訟費用由被告負擔。
本判決得假執行。
    事實及理由
一、原告起訴主張：被告丁○○與被害人即原告戊○之女、原告
    丙○○、乙○○及甲○○之母親劉柑係舊識，被告於民國95
    年5月16日19時許因心情煩悶，騎乘其先前竊得車號為JQ0-
    545號之重型機車，至臺中縣東勢鎮○○里○○路602之1號
    找被害人聊天，並希望被害人能幫忙向被告之母親溝通一些
    事情。嗣因被害人於談話過程中言及被告所為尚且不如其外
    面所養之二隻狗、被告如果真能浪子回頭，狗屎都能吃及被
    告之小孩得唐氏症也是報應等語，被告乃心生不滿，基於殺
    人之故意，於同日21時30分許，在被害人上址住處客廳處，
    持其在該客廳內取得之鐵槌一支，接續重擊被害人之頭部十
    餘下，其間並因被害人反抗而持該支鐵槌擊打被害人之左手
    腕部、左手掌背部、右前臂近腕部等部位，致使被害人因頭
    部遭重擊，造成顱骨及顱底骨骨折併大腦組織內出血及硬腦
    膜下腔出血死亡。原告丙○○、乙○○及甲○○係被害人之
    子女，原告戊○係被害人之父，自得依侵權行為之損害賠償
    請求權請求被告賠償損害。其請求之金額如下：
    （1）被害人之殯葬費205,744元係由原告甲○○支付，自得
         請求被告賠償上開費用；又被害人為原告甲○○之母
         ，原本相依為命、相互倚靠，因被害人遭被告凶殘殺
         害致死，深受打擊，精神上之痛苦難以形容，故請求
         精神慰撫金100萬元，合計請求為0000000元。
    （2）被害人為原告丙○○之母，因被害人遭被告凶殘殺害
         致死，原告深受打擊，精神上之痛苦難以形容，故請
         求精神慰撫金100萬元。
    （3）被害人為原告乙○○之母，原告乙○○現年19歲，尚
         就學中，預估需3年始能完成學業、自食其力，其每學
         年之註冊費（含住宿費）為12萬元，加計日常開銷，
         每年扶養費20萬元，依霍夫曼係數扣除中間利息計算
         3年之扶養費用為572294元，及精神上之痛苦難以形容
         ，請求精神慰撫金100萬元，合計請求為0000000元。
    （4）另原告戊○為16年12月5日生、現年78歲，尚有平均餘
         命8.12年，而原告戊○其本有子女5人，被害人因此死
         亡，僅餘扶養義務人2人，依霍夫曼係數扣除中間利息
         ，以原告每年之扶養費用10萬元計算結果，原告戊○
         依民法第192條第2項規定得請求之扶養費為687434 元
         ，又原告戊○晚年喪女，頓失倚靠，哀痛逾恆，為此
         請求精神慰撫金50萬元，合計請求0000000元。
    綜上所述，原告甲○○得請求被告賠償1205,744元，原告丙○○得請求100萬元，原告乙○○得請求0000000元，原告戊○得請求0000000元，並聲明如主文第一項所示；及願供擔
    保請准宣告假執行。被告對原告請求之訴訟標的於言詞辯論
    時為認諾。
二、按當事人於言詞辯論時為訴訟標的之捨棄或認諾者，應本於
    其捨棄或認諾為該當事人敗訴之判決，民事訴訟法第384條
    定有明文。查被告於言詞辯論時對原告本件起訴之訴訟標的
    為認諾，依前揭規定，原告本件請求為有理由，應予准許。
    本院併依同法第389條第1項第1款規定，依職權宣告本判決
    得假執行。
三、訴訟費用負擔及假執行宣告之依據：民事訴訟法第78條、第
    389條第1項第1款。
中    華    民    國    95    年    12    月    18    日
                  民事第一庭    法  官  張惠立
一、以上正本係照原本作成。
二、如不服本判決，應於判決送達後20日內，向本院提出上訴狀
    。（須按他造當事人之人數附繕本）。
中    華    民    國    95    年    12    月    18    日
                                書記官


司法院資訊處製作；財團法人民間司法改革基金會備份。
